André Silva Macedo

28 anos, Brasileiro

Belo Horizonte, Brasil

☐ +55 (31) 99838-5766

☐ contato@andremacedo.dev

☐ github.com/andreiox

Educação

2016-2019 Bacharelado, Universidade FUMEC, Belo Horizonte - Brasil, Ciência da Computação

Sobre mim

Um desenvolvedor full-stack dedicado com 8 anos de experiência em desenvolvimento de software. Poliglota se tratando em linguagens de programação em Java, Node.js, Python e, mais recentemente, Clojure. Experiência com desenvolvimento de software de um novo produto, da ideia à entrega. Bem como experiência em manutenção, refatoração e adição de funcionalidades a um software existente.

Experiência

2022-agora Engenheiro de Software Sênior, Nubank

Trabalho na área de investimentos com produtos da B3 usando tecnologias relacionadas ao Clojure.

2020–2022 **Team Leader**, Seidor Véritas

Lider da equipe responsável pela manutenção e evolução do módulo de emissão de documentos fiscais (Outbound) da plataforma Orbit by Seidor.

2019–2020 **Desenvolvedor Back-end**, Seidor Véritas

Desenhei e implementei micro-serviços REST e AWS Lambdas usando Node.js e Java 8. Desenvolvimento bastante focado em testes automatizados (testes de unidade e integração) e documentação da API já que a API é utilizada por clientes externos; Responsável pelo deploy de toda infraestrutura utilizando Infraestrutura como Código (aws-cdk). Infra composta de Elastic Beanstalk, ECS, Fargate, Lambda, API Gateway, e mais.

2018–2019 Desenvolvedor Full-stack, Melhor Voo

Desenvolvi várias páginas web e componentes usando Node.js, React.js, Redux e JSS; Implementei APIs RESTful usando Express.js, Laravel e Django Rest Framework; Trabalhei com bancos de dados MySQL e MongoDB; Desenvolvi web crawlers usando Node.js e Python.

2016–2018 Desenvolvedor Java Full-stack, Registrocom.com

Desenvolvi em grande parte aplicações web usando Java 7, JSF 2.2 e 2, Primefaces 6 e 3, JPA (Hibernate e Eclipselink), MySQL e Apache Tomcat 8.

Knowledge

Frontend React, Primefaces, Flutter

Backend Node.js, Java, Clojure, Python

Frameworks Express, Fastify, Django, Flask, Spring Boot

Databases MySQL, Postgres, MongoDB, DynamoDB, Datomic

AWS Lambda, Step Functions, ECS, Fargate, EC2, Elastic Beanstalk, S3, API Gateway, Lambda Authorizers, RDS, Cognito, SQS, CodeBuild, CodePipeline, CDK (infra as code)

Other Linux, Git, Scrum, Automated Tests

Idiomas

Português Nativo

Inglês Avançado